【裁判字號】    94,上訴,3633
【裁判日期】    950509
【裁判案由】    毒品危害防制條例
【裁判全文】
臺灣高等法院刑事判決                94年度上訴字第3633號
上訴人  乙○○
即被告
指定辯護人  本院公設辯護人  郭書益
上列上訴人因違反毒品危害防制條例案件，不服台灣板橋地方法
院，93年訴字第2011號，中華民國94年9月15日第一審判決（起
訴案號：台灣板橋地方法院檢察署93年度偵字第2752號），提起
上訴，本院判決如下：
    主  文
原判決撤銷。
乙○○販賣第二級毒品，處有期徒刑柒年。扣案之第二級毒品安
非他命壹包（驗餘淨重陸點陸柒參公克）沒收銷燬；用以裝盛前
揭安非他命所用之包裝袋壹個沒收之；電子秤壹台、分裝袋伍拾
貳個均沒收；販賣第二級毒品所得之新臺幣壹仟伍佰元沒收之，
如全部或一部不能沒收時，以其財產抵償之。
    事  實
一、乙○○，明知安非他命為毒品危害防制條例第二條所規定之
    第二級毒品，不得販賣或持有，竟意圖營利而基於販賣第二
    級毒品安非他命之犯意，將其於93年1月15日向綽號「黑龜
    」者以每公克新台幣（下同）1000元之代價購得之10公克安
    非他命（總價一萬元）於93年1月16日晚間八時許，在台北
    縣中和市○○路二四二巷一號住處，將重約一公克之第二級
    毒品安非他命一小包，以一千五百元之代價售予甲○○。迨
    九十三年一月十六日晚上九時三十分許，經台北縣政府警察
    局中和分局警員，在台北縣中和市○○路一０九巷三十九號
    張志彬住處查獲甲○○持有第二級毒品安非他命一包、殘渣
    袋二個、分裝袋二十個等物（違反毒品危害防制條例案件，
    業經原審於九十三年六月三十日以九十三年度訴字第九一五
    號判決，判處有期徒刑一年四月確定），甲○○供稱毒品購
    自不知真實姓名而綽號為「斗兄」之人，並帶同警員前往乙
    ○○上開住處外，指明綽號「斗兄」之人即住在上址，並使
    用停置在門口附近之機車，警員據此查悉「斗兄」之真實身
    分為乙○○，向原審聲請搜索票，嗣於九十三年一月二十日
    凌晨一時十分許，在台北縣中和市○○路二四二巷一號住處
    查獲乙○○，並扣得其所有尚未販出之第二級毒品安非他命
    一小包（淨重六點六七四一公克，取樣零點零三六八公克，
    驗餘淨重六點六三七三公克）及供販賣毒品所用之電子秤一
    台、分裝袋五十二個（另扣得其施用毒品所用之安非他命吸
    食器一組，於原審另案處理）。
二、案經臺北縣政府警察局中和分局移送臺灣板橋地方法院檢察
    署檢察官偵查起訴。
    理  由
一、訊之上訴人即被告乙○○雖坦承電話號碼00000000
    00號為其所使用，惟矢口否認有何前開販賣第二級毒品之
    犯行，辯稱：我不認識甲○○，甲○○所稱之「斗兄」或「
    刀兄」不是我，我撥打0000000000號電話號碼是
    與綽號「小晶」之女子連絡，分裝袋是母親用來分裝西藥用
    的，電子秤是我為施用毒品而購買毒品後秤重用的，並非販
    賣毒品之工具云云。惟查：
（一）被告乙○○於九十三年一月二十日凌晨一時十分許，在台
      北縣中和市○○路二四二巷一號住處為警查獲，並扣得其
      所有之第二級毒品安非他命一小包、電子秤一台、分裝袋
      五十二個、安非他命吸食器一組等情，已據被告供承不諱
      ，且有台北縣政府警察局中和分局搜索扣押筆錄及扣案物
      品目錄各一份及查獲現場照片影本六幀附卷可憑（見九十
      三年度偵字第二七五二號偵查卷第二十五、二十六、三十
      二至三十七頁）。而扣案之淨重六點六七四一公克，取樣
      零點零三六八公克化驗，驗餘淨重六點六三七三公克，化
      驗結果發現顆粒中有甲基安非他成份，有國防部憲兵司令
      部九十三年度五月二十五日（九三）宇鑑字第０六四三七
      號刑事鑑識中心鑑驗通知書一紙附卷可稽（見同上偵查卷
      第七十頁）。又證人即另案被告甲○○於九十三年一月十
      六日晚上九時三十分許，在台北縣中和市○○路一０九巷
      三十九號前為警查獲，並扣得第二級毒品安非他命一包、
      殘渣袋二個、分裝袋二十個等物，業經本院調閱原審九十
      二年度訴字第九一五號案件卷宗審認屬實。關於被告乙○
      ○為警查獲之線索及經過，係警方查獲證人甲○○，依甲
      ○○之供述得知被告使用之機車，再依機車資料查出係被
      告，進一步追查其毒品來源，因而查獲被告乙○○之情，
      亦經證人賴隆盛及證人甲○○分別於原審及警詢時證述明
      確。
（二）證人甲○○雖於檢察官偵訊及原審審理時改稱為警查獲之
      被告乙○○，並非販售毒品予伊之「刀兄」或「斗兄」，
      伊不認識被告云云。
 （1）惟按被告以外之人於偵查中向檢察官所為之陳述，須顯有
      不可信之情況者，始不得為證據；其於檢察事務官、司法
      警察官或司法警察調查中所為之陳述，與審判中不符時，
      先前之陳述，則須具有較可信之特別情況，且為證明犯罪
      事實存否所必要者，始得為證據，此觀之九十二年九月一
      日施行之刑事訴訟法第一百五十九條第一項、之一第二項
      及之二之規定即明。又此所稱「被告以外之人」，包括共
      同被告、共犯在內（最高法院九十三年度台上字第一三八
      四號判決參照）。
 （2）證人甲○○於原審經詰問證稱：我於九十三年一月十六日
      晚上前往張志彬住處欲施用毒品，警察到他家搜索而被查
      獲，警察喝令我站起來且作勢要打我，我被嚇到，後來被
      帶回警局製作筆錄，要我交出藥頭（即毒品供應者），我
      說毒品是向「大頭」、「刀兄」等人購買，但不知道其等
      年籍資料，我有帶警察去撞球場及中和市○○路巷口之交
      易地點找人，但是沒有找到藥頭。我於查獲前一天晚上，
      在中和市○○路三０五巷巷口，曾向「刀兄」購買安非他
      命，他打電話給我約好地點，我沒有他的電話，我向警察
      說「刀兄」，不知警察為何寫成「斗兄」，「刀兄」並不
      是在場的被告；製作筆錄時警察有問我的行動電話，我有
      很多支行動電話，我只留0000000000這支號碼
      ，我沒有以這個號碼與被告連絡，可能是我的朋友打的，
      因為我的朋友也有使用這支行動電話；警詢筆錄內容有部
      分是警察自己寫的，警察有提示照片給我看，我好像有指
      認相片中的人就是「刀兄」，但是我真的不認識被告等語
      （見原審卷第六十三頁至第七十六頁）。然證人甲○○上
      開證稱內容與其先前於警詢時證稱之情節迴異，其於警詢
      時供稱：「分裝袋是綽號『斗兄』拿給我的，我不知道其
      真實姓名，『斗兄』於九十三年一月十六日二十時許，打
      我手機詢問要不要貨，並約我在中和市○○路二四０巷口
      （被告住處隔壁巷口），我便至約定地點等他買貨，他拿
      出一公克安非他命賣我一千五百元，並順手拿分裝袋送給
      我。『斗兄』主動打電話問我要不要安非他命，但來電時
      均未提供號碼，所以我不知道其手機號碼，他的代步工具
      是騎乘黑色輕型機車，車牌號碼我不清楚。」、「（問：
      因何事接受警方人員第二次偵訊筆錄？）因我要告知警方
      『綽號斗兄』之真實年籍。綽號『斗兄』之人年約四十歲
      ，身高約一七二公分，真實姓名為乙○○，目前往在台北
      縣中和市○○路二四二巷一號。警方提示之乙○○口卡片
      之人就是我所說『綽號斗兄』，真實姓名為乙○○。每次
      均至乙○○位於台北縣中和市○○路二四二巷一號購買，
      每次購買安非他命約一至二公克，每公克均以一千五百元
      購買，實際次數我忘記了，大約四、五次。我曾與乙○○
      一起施用安非他命，最近一次是九十三年一月十六日二十
      時，在台北縣中和市○○路二四二巷一號乙○○住處一起
      施用，我與乙○○是朋友關係，沒有仇恨。」等語（見九
      十三年度偵字第二七五二號偵查卷第十五、十六、二十至
      二十二頁）。
 （3）本件查獲經過係台北縣政府警察局中和分局警員持原審搜
      索票於九十三年一月十五日晚上十一時二十分許，前往台
      北縣中和市○○路一０九巷三十九號張志彬住處進行搜索
      ，據張志彬供述查獲之毒品取自於綽號「滷蛋」之甲○○
      ，警方嗣於同年一月十六日晚上九時三十分許，在上開張
      志彬住處，經甲○○同意進行搜索並查獲毒品，甲○○於
      第一次警詢時供稱取自綽號「斗兄」（戽斗）之人，但不
      知其真實姓名年籍，僅知道住在那裡，但不知實際地址等
      語，經由甲○○帶同警員前往其所提及之處所，並指明「
      斗兄」所騎乘而停放在住處門口附近之機車，警員先查詢
      機車車籍資料及該住處之全戶戶籍資料，大致鎖定「斗兄
      」為乙○○，警員再提供乙○○之口卡片供甲○○指認，
      甲○○指明「斗兄」即乙○○，警員於是對甲○○製作第
      二次警詢筆錄。警員嗣探訪鄰居得知該屋屋主住在附近，
      進而查悉承租者為乙○○，益加確認甲○○所稱之「斗兄
      」即乙○○。因此向原審聲請搜索票，於九十三年一月二
      十日凌晨一時十分許，在台北縣中和市○○路二四二巷一
      號住處為警查獲等情，業據證人賴隆盛原審偵審中結證甚
      詳，復有原審九十三年度聲搜字第三三七號聲請搜索卷宗
      及所附房屋租賃契約書影本一份在卷可資參照。查警方一
      般在追查及偵辦案件，倘自始即獲得某特定對象之情資而
      加以鎖定，主觀上難免會先入為主，追查犯罪過程容有誤
      導之情事發生，然本件查獲過程係警方原本查獲張志彬、
      甲○○持有毒品安非他命，依據甲○○之供述及所提供之
      線索查獲被告乙○○，與上述自始鎖定特定犯罪者之情形
      有異，難認有偏頗之情事發生。而證人甲○○上開警詢筆
      錄所述之情節與證人賴隆盛證述查獲經過之情節及現存證
      據資料相互合致，較可採信。
（三）證人即另案被告甲○○雖證稱其警詢筆錄內容並不實在，
      惟其先則證稱：「筆錄是警察自己寫的，製作完畢後我有
      看過筆錄，但因為之前出去沒有抓到人，在回警局途中警
      察就說不要再裝，不然會死得很難看，而且警察口氣不是
      很好，當時我有想不要簽名，但我還是簽名。」等語（見
      原審卷第七十四頁）；另證稱：「我被警察抓到時，有跟
      警察說如果我交出人就放我一馬，我與被告不認識，但為
      了要跟警察有所交待，只好說我知道。」等語（見原審卷
      第一四三頁）；嗣則證稱：「我不記得是否在場之證人幫
      我製作筆錄，有些內容是警察問完題目後就先講出答案，
      賴警員沒有威嚇我，但另外二位警員有威嚇我。」等語（
      見原審第一八九頁），可知證人甲○○對於警詢筆錄內容
      不實在之原因，先後證述不一，已有瑕疵可指。又證人甲
      ○○證稱其於警詢之供述係受警員威嚇等不正方法所影響
      ，惟經原審命其與證人賴隆盛當面對質，證人甲○○證稱
      ：「賴警員沒有威嚇我，但抓我的那二個警員有威嚇我。
      」等語（見原審卷第一八九頁），惟負責詢問之證人即警
      員賴隆盛既無「威嚇」行為，證人甲○○何以在其自認不
      實之筆錄上簽名？又其所稱「威嚇」之具體事例為何？是
      否有刑事訴訟法第一百五十六條第一項規定之強暴、脅迫
      、利誘、詐欺、疲勞訊問、違法羈押或其他不正方法等情
      事，證人甲○○並未詳述當時情狀，其空言「威嚇」自難
      作為排除自白之依據。又證人甲○○證稱：「（賴隆盛問
      ：筆錄上若有錯誤，我們有無依照你的意思更改？）有，
      但我忘記是說那些地方。」等語（見上卷同頁），足徵證
      人甲○○有詳細閱讀筆錄，並要求警員更改記載內容，警
      員即依其意思更改筆錄，難認警員有自行編寫筆錄內容之
      行為。且參酌本件查獲過程係警方原本查獲張志彬，依據
      張志彬之供述查獲甲○○持有毒品，依據甲○○供述及提
      供之線索始查獲被告乙○○，已如前述，證人即警員賴隆
      盛因此證稱：「我們不是一開始就拿乙○○之口卡片叫甲
      ○○指認，是相關資料慢慢整理後才指向乙○○，所以會
      找到乙○○是意外的發現，我們才認為甲○○供述的可信
      度很高，我們沒有逼迫提供上源，是他自己供出的，我們
      當時並無鎖定何人，單純是以搜索方式查獲張志彬，能夠
      同時查獲在場的甲○○，再據而查獲乙○○更是意外。」
      等語（見九十三年度偵字第二七五二號偵查卷第二一六頁
      ）。據此，證人甲○○及被告乙○○二人為警查獲，已在
      警員預期之外，且搜索結果均有扣得毒品安非他命等物，
      警員殊無干冒違法風險而自行虛構筆錄內容或以不正方法
      取供之必要，證人甲○○於警詢時之供述，顯係基於自由
      意志所為，未受外在因素干擾，可信度甚高。證人甲○○
      於原審否認警詢筆錄內容之真實性，殊無足採，兩相比較
      ，證人甲○○於警詢之供述，較可採信。
（四）證人甲○○於原審雖否認其所稱之「刀兄」或「斗兄」為
      被告乙○○云云，惟被告之行動電話號碼為000000
      0000號、而證人甲○○之行動電話號碼為00000
      00000號，為被告及證人甲○○供述在卷（見九十二
      年度偵字第二七五二號偵查卷第七頁、原審卷第六十四頁
      ），且有遠傳電信股份有限公司行動電話基本資料表影本
      一紙在卷可稽。而上開二支行動電話號碼於九十三年一月
      間有密切、頻繁之連絡，亦有通話紀錄在卷可參，九十三
      年一月十一日十二時四十四分、十二時五十二分、十二時
      五十七分、一時三十八分，有甲○○打給被告，同日三時
      二十分、五時三十二分，有被告打給甲○○，同日八時十
      二分，一月十五日下午八時二十六分，一月十六日下午六
      時三十四分、三十五分亦同、一月十三日下午四時四十二
      分、四時五十分、四時五十一分、一月十五日下午七時四
      十八分、九時五分、十三分、十四分、三十九分，亦有甲
      ○○打給被告，一月二十日上午五時十一分，被告打給甲
      ○○（附於上開偵查卷第一０三至二０五頁），是被告及
      證人甲○○均供稱不認識對方云云，不足採信。證人甲○
      ○雖證稱：伊有多支行動電話，都是易付卡，伊時常更換
      手機，會將其他手機借給他人使用，伊不認識乙○○，所
      以可能是伊朋友與乙○○通話云云，惟證人甲○○為警查
      獲後，於製作筆錄時所提供之電話號碼，除室內電話（０
      二）00000000號以外，即0000000000
      號此號碼，有證人甲○○之偵訊筆錄可稽（見同上偵查卷
      第十二頁），倘其於九十三年一月十六日為警查獲時已將
      上開電話號碼借予他人使用，而使用其他號碼，何以仍提
      供上開電話號碼？可見證人甲○○於九十三年一月間係使
      用0000000000電話號碼無訛。又證人甲○○於
      檢察官訊問時證稱：毒品是向一個叫「斗兄」的人買的，
      聯絡電話0000000000號，約一百七十幾公分，
      約二、三十歲云云（見同上偵查卷第六十七頁反面），查
      上開行動電話於九十二年十二月二十六日起至九十三年三
      月一日止之使用人係簡嘉良，有台灣大哥大股份有限公司
      基本資料查詢資料及本院公務電話紀錄表各一份在卷可參
      （見同上偵查卷第七十四頁、第二０六頁），惟經傳訊證
      人簡嘉良，其到庭證稱沒有印象使用上開行動電話等語，
      而證人甲○○亦證稱不認識到庭之證人簡嘉良等語（均見
      原審卷第一四五、一四六頁）。且證人甲○○於警詢時既
      已證稱：「斗兄」主動打電話與我聯絡要不要施用安非他
      命，但他來電時未提供號碼，所以不知道其手機號碼等語
      （見同上偵查卷第十五頁），可知其自始無「斗兄」之行
      動電話號碼，何以於檢察官訊問即「冒出」上開行動電話
      號碼？是證人甲○○於偵查中之證述不足採信。又被告雖
      辯稱其撥打0000000000號行動電話是與綽號「
      小晶」之女子通話云云，惟自上開通話紀錄可知，其等通
      話次數頻繁，可見彼此關係匪淺，然被告迄今無法提供「
      小晶」之年籍資料以供調查審究，有違常情，自難採信。
      至於證人甲○○於警詢時證稱：「斗兄」於九十三年一月
      十六日二十時，打我手機詢問我要不要貨，並約我在中和
      市○○路二四０巷口等語，與上開通話記錄不合，惟證人
      甲○○上開陳述尚屬簡略，嗣則否認向被告購買毒品，無
      法進一步探究其真意。且證人甲○○又證稱：九十三年一
      月十六日晚上二十許左右，在張志彬家中施用毒品安非他
      命等語（見同上偵查卷宗第十七頁），倘上開警詢筆錄之
      內容均無誤，則證人甲○○於九十三年一月十六日二十時
      許始接獲被告之電話，則其前往交易地點必在當天二十時
      之後，惟證人甲○○於相同時間（一月十六日二十時）又
      在案外人張志彬家中，其時間順序容有扞格之處。倘認證
      人甲○○所述一月十六日二十時係證人與被告見面交付毒
      品之時間，與其證述於九十三年一月十六日二十時許，在
      乙○○住處一起吸食安非他命之情相吻合（見同上偵查卷
      第二十二頁），足見證人甲○○於九十三年一月十六日二
      十時許，係在被告住處施用毒品安非他命，並向被告購買
      重量約一公克之毒品安非他命一包，然後前往張志彬住處
      ，嗣於同日二十一時三十分許為警查獲，與證人甲○○為
      警查獲一包毒品安他命（毛重零點八五公克、淨重零點七
      公克）之情相符合。如此，通話紀錄顯示九十三年一月十
      六日十八時三十四分至三十六分，0000000000
      與0000000000電話號碼有多次連絡之紀錄，亦
      與證人甲○○於警詢中證述相符合。證人甲○○於原審證
      稱其不認識被告，顯係附和被告而為虛偽之詞，難以採信
      。又證人甲○○於警詢時雖證稱先後向「斗兄」購買毒品
      安非他命五、六次，惟僅查獲前最後一次之九十三年一月
      十六日所為有具體之證據證明之，被告是否另有其他販賣
      毒品之犯行，尚非明顯，而檢察官亦僅起訴被告於九十三
      年一月十六日之犯行，本院自以此部分為審理範圍，附此
      敘明。
（五）又查販賣毒品者為求謀利，常以電子秤秤毒品之重量，再
      以分裝袋（夾鍊袋）分裝毒品，而本件被告為警查獲時，
      除扣得毒品安非他命一包、吸食器一個外，另扣得電子秤
      一台、分裝袋五十二個，自可佐證被告販賣毒品之犯行。
      被告雖辯稱為警查扣之分裝袋五十二個，係其母親購買用
      來分裝西藥之用，並非販賣毒品之工具云云，而證人即被
      告母親林昭亦到庭附和其詞（見原審卷第七十八頁）。惟
      就上述扣得之電子秤一個，證人林昭到庭證稱該物為其所
      有，用以秤食物例如金鉤蝦之重量等語（見同上卷同頁）
      ；惟被告辯稱該電子秤為其所有，用以秤購入毒品之重量
      等語，二人所述已有不符。再觀諸警員拍攝之查獲現場照
      片，分裝袋與毒品等物散置在桌上（證人林昭係證稱分裝
      袋放在電子秤上，見同上卷第七十六頁），倘分裝袋係被
      告母親用以分裝藥物，倘會與其他違禁品放在一起？衡諸
      證人林昭係被告之母親，其證詞難免因護子心切而有所偏
      頗，尚難遽以採信。
（六）復按一般民眾普遍認知安非他命毒品之非法交易，政府一
      向查禁嚴森，且重罰不寬貸，衡諸常情，倘非有利可圖，
      絕無平白甘冒被嚴查重罰高度風險之理；況且，被告於警
      詢中供承其於93年1月15日以每公克一千元之代價向綽號
      「黑龜」購入10公克之安非他命，總價一萬元（見九十三
      年度偵字第二七五二號偵查卷第七頁），而證人甲○○於
      警詢時證稱以一千五百元價格向「斗兄」購入一公克之安
      非他命，被告販賣二級毒品有營利之意圖，足以認定。
    綜上所述，被告前開辯解，核屬事後圖卸刑責之詞，不足採
    信。本案事證已臻明確，被告犯行洵堪認定，自應依法論科
    。
二、查被告將其向綽號「黑龜」者以一萬元購得10公克而持有之
    第二級毒品安非他命，以一千五百元之價格，出售一公克予
    甲○○，則其販入安非他命後，已有販賣予他人之事實，其
    販入毒品之行為，自有販賣營利之意圖，核被告乙○○所為
    ，係犯毒品危害防制條例第四條第二項之販賣第二級毒品安
    非他命罪；其販賣前持有安非他命之低度行為為販賣之高度
    行為所吸收而不另論罪。查被告曾於八十二年間，因違反麻
    醉藥品管理條例、藥事法等案件，經本院以八十二年度上訴
    字第三九五三號判決，分別判處有期徒刑六月、三月，應執
    行有期徒刑八月確定，於八十三年十月二十日執行完畢；嗣
    於八十三年間，因違反麻醉藥品管理條例、藥事法等案件，
    經本院於八十三年十月十二日以八十三年度上訴字第五六０
    一號判決，分別判處有期徒刑七月、五月，應執行有期徒刑
    十一月，於八十五年一月十五日縮刑期滿執行完畢；復於八
    十五年間，因違反麻醉藥品管理條例案件，經原審於八十五
    年八月十六日以八十五年度易字第四七七四號判決，判處有
    期徒刑六月，如易科罰金以三百元折算一日確定，於八十六
    年一月十四日易科罰金執行完畢；另於八十六年間，因犯賭
    博罪，經原審於八十六年五月八日以八十六年度易字第二八
    八０號判決，科處罰金八千元，如易服勞役以三百元折算一
    日確定，於八十七年三月十一日繳交罰金執行完畢。又於八
    十六年間，因違反麻醉藥品管理條例案件，經原審判處有期
    徒刑八月確定，於八十七年八月五日縮刑期滿執行完畢。嗣
    於九十三年間，因違反毒品危害防制條例案件，經原審於九
    十三年六月二十九日以九十三年度簡字第二０六八號判決，
    判處有期徒刑六月，如易科罰金以三百元折算一日確定，於
    九十三年十月十一日易科罰金執行完畢，此有本院被告全國
    前案紀錄表在卷可稽，然非於執行完畢五年內再犯有期徒刑
    以上本案之罪，尚與刑法第四十七條規定有間，檢察官起訴
    書記載被告係累犯，依法應加重其刑，容有誤會。原審據以
    論科，固非無見。惟原審既認被告有違反毒品危害防制條例
    之前科，當知毒品有嚴重危害性，詎仍為本案販賣安非他命
    之犯行，犯罪後猶飾詞圖卸，未見悔意，且被告販賣毒品之
    犯行，對於社會治安之危害甚大，且致不特定之買受者受毒
    品之荼毒，竟認其犯情輕微，尚堪憫恕，依刑法第五十九條
    之規定酌減其刑，自有不當。被告上訴意旨否認犯罪，指摘
    原判決不當，雖無可取。惟原判決既有如上所述之不當，自
    應撤銷改判。爰審酌被告有違反毒品危害防制條例之前科，
    當知毒品有嚴重之危害性，詎仍為本案販賣安非他命之犯行
    、所生危害及犯罪後猶飾詞圖卸，未見悔意等一切情狀，量
    處有期徒刑七年，以資懲儆。
三、扣案之第二級毒品安非他命一小包（淨重六點六七四一公克
    ，取樣零點零三六八公克，驗餘淨重六點六三七三公克），
    係本案查獲之毒品，應依修正後毒品危害防制條例第十八條
    第一項前段之規定宣告沒收銷燬之。又用以裝盛前述安非他
    命所用之包裝袋一個，乃供被告犯毒品危害防制條例第四條
    第二項之罪所用之物，應依同條例第十九條第一項第一項沒
    收之。扣案之電子秤一台，亦係被告供販賣第二級毒品安非
    他命犯罪所用之物，亦應依同條例第十九條第一項規定宣告
    沒收。另扣案之分裝袋五十二個，係被告供分裝安非他命預
    備之物，應依刑法第三十八條第一項第二款規定，宣告沒收
    之。另被告販賣第二級毒品安非他命所得一千五百元，應依
    毒品危害防制條例第十九條第一項之規定宣告沒收之，如全
    部或一部不能沒收時，以其財產抵償之。至於其餘扣案之安
    非他命吸食器一組，尚乏證據足認與被告本案所為犯行相涉
    ，爰不於本案宣告沒收（上開安非他命吸食器業經原審於九
    十三年六月二十九日以九十三年度簡字第二０六八號判決宣
    告沒收），又本件雖由被告上訴，但係因原判決適用法條不
    當而撤銷原判決，本院自得諭知較重於原審判決之刑，附此
    敘明。
四、被告聲請訊問證人蕭黃筱菱 (房東)以證明其無販毒情形，
    然查被告有販賣二級毒品之事實，已詳如前述，其聲請傳訊
    上開證人，核無必要，應予駁回。
據上論斷，應依刑事訴訟法第三六九條第一項前段、第三六四條
、第三七0條但書、第二九九條第一項前段，毒品危害防制條例
第四條第二項、第十八條第一項前段、第十九條第一項、刑法第
十一條前段、第三十八條第一項第二款，判決如主文。
本案經檢察官許仲瑩到庭執行職務。
中    華    民    國    95    年    5     月    9     日
                  刑事第六庭    審判長法  官  林堭儀
                                      法  官  王炳梁
                                      法  官  莊謙崇
以上正本證明與原本無異。
如不服本判決，應於收受送達後十日內向本院提出上訴書狀，其
未敘述上訴之理由者並得於提起上訴後十日內向本院補提理由書
（均須按他造當事人之人數附繕本）。
                                      書記官  林旻弘
中    華    民    國    95    年    5     月    9     日
附錄：本案論罪科刑法條全文
毒品危害防制條例第4條第2項
製造、運輸、販賣第一級毒品者，處死刑或無期徒刑；處無期徒
刑者，得併科新臺幣 1 千萬元以下罰金。
製造、運輸、販賣第二級毒品者，處無期徒刑或 7 年以上有期徒
刑，得併科新臺幣 7 百萬元以下罰金。
製造、運輸、販賣第三級毒品者，處 5 年以上有期徒刑，得併科
新臺幣 5 百萬元以下罰金。
製造、運輸、販賣第四級毒品者，處 3 年以上 10 年以下有期徒
刑，得併科新臺幣 3 百萬元以下罰金。
製造、運輸、販賣專供製造或施用毒品之器具者，處 1 年以上 7
年以下有期徒刑，得併科新臺幣 1 百萬元以下罰金。
前五項之未遂犯罰之。


司法院資訊處製作；財團法人民間司法改革基金會備份。
